# 求助陈版主，安装费是否计入固定资产原值。

提问人：liuweisheng 时间：2021-07-28 09:33:06
A公司在B公司购买摄像头，聘请C公司人施工安装，摄像服务打包租给客户。A公司计入固定资产计提折旧。安装费是否计入固定资产原值。谢谢版主解惑

回答人：chenyiwei
此时的安装费属于使固定资产达到预定可使用状态所必需的合理支出，可以计入固定资产原值。（但还是要强调一下：关注该项目是否应采用PPP会计模式，从而确认金融资产更为恰当？）